【裁判字號】    92,上訴,1173
【裁判日期】    920731
【裁判案由】    傷害致重傷
【裁判全文】
臺灣高等法院高雄分院刑事判決                  九十二年度上訴字第一一七三號
    上訴人  臺灣屏東地方法院檢察署檢察官
    被  告      庚○○
    被  告      丙○○
    被  告      丁○○
  共      同
  指定辯護人   本院公設辯護人 李佩娟
右上訴人因被告傷害致重傷案件，不服臺灣屏東地方法院九十一年度易字第一三三八
號中華民國九十二年五月十九日第一審判決（起訴案號：臺灣屏東地方法院檢察署九
十一年度偵字第二四○○號），提起上訴，本院判決如左：
      主  文
原判決撤銷。
丙○○、庚○○、丁○○共同連續傷害人之身體，因而致重傷，各處有期徒刑伍年。
      事  實
一、丙○○、庚○○於民國（以下同）九十一年三月二十七日夜間，在蔡淑惠所經營
    ，位於屏東縣里港鄉里○路之「同心檳榔攤」（坐落地段：屏東縣里港鄉○○段
    六號）內包廂喝酒，翌（二十八）日凌晨一時許，己○○與其妻甲○○、其子戊○○及友人乙○○四人因與朋友謝明荒有約，亦前往同心檳榔攤，其中己○○、
    甲○○、乙○○三進入檳榔攤，並在包廂外之客廳等侯，戊○○則留在店外車上
    ；嗣因丙○○、庚○○與己○○等人為不明原因發生誤解，心生不悅，同日凌晨
    一時四十五分許，謝明荒抵達後，己○○邀其子戊○○下車一起飲酒之際，丙○○、庚○○竟衝出包廂外，並與當時正到達現場之丁○○共同基於傷害人身體之
    犯意聯絡，且以鋁製球棒毆打人之頭部足以使人腦震盪出血受重傷，其等均有預
    見之可能，仍由丙○○、庚○○自不詳處所各取出鋁製球棒一支（未扣案）、丁○○徒手共同朝戊○○頭部、胸部、四肢等身體部位猛力毆打，己○○、甲○○
    、乙○○見狀趨前制止，惟丙○○、庚○○及丁○○均不予理會，並共同基於傷
    害人身體之概括犯意聯絡，連續毆打己○○、甲○○及乙○○三人，致戊○○受
    有頭部外傷合併腦部挫傷並嚴重腦浮腫、急性右側硬腦膜下出血合併腦組織壓迫
    及中線偏段、蜘蛛網膜下腔出血、腦皮撕裂傷、胸部挫傷心臟損傷、四處多處擦
    傷、己○○受有頭部外傷併腦震盪、左耳及耳後裂傷、左手及兩下腿多處擦傷、
    後枕部裂傷、甲○○受有右側乳房部巨大瘀血傷、乙○○受有頭部外傷併腦震盪
    、左面部裂傷、四肢及背部多處挫傷等傷害。其中戊○○傷情嚴重，經送醫急救
    開刀後，因顱內出血，仍導致右上肢、右下肢完全失去功能及右眼外傷性視神經
    萎縮、失明無光覺等重傷害之結果。
二、案經己○○、甲○○、乙○○訴由屏東縣警察局里港分局移送及戊○○告訴由臺
    灣屏東地方法院檢察署檢察官偵查起訴。
      理  由
一、訊之被告丙○○、庚○○、丁○○均坦承右揭事實不諱，核與告訴人己○○、甲○○、乙○○、戊○○指訴及證人蔡淑惠、蔡英萍、謝明荒分別於警訊及偵查中
    證述情節相符，並有現場照片在卷可按；告訴人等遭被告等人毆打，戊○○受有
    頭部外傷合併腦部挫傷並嚴重腦浮腫、急性右側硬腦膜下出血合併腦組織壓迫及
    中線偏段、蜘蛛網膜下腔出血、腦皮撕裂傷、胸部挫傷心臟損傷、四處多處擦傷
    、己○○受有頭部外傷併腦震盪、左耳及耳後裂傷、左手及兩下腿多處擦傷、後
    枕部裂傷、甲○○受有右側乳房部巨大瘀血傷、乙○○受有頭部外傷併腦震盪、
    左面部裂傷、四肢及背部多處挫傷等傷害，並有驗傷診斷書附卷可稽。戊○○因
    顱內出血傷勢嚴重，經送醫急救開刀後，右上肢、右下肢仍完全失去功能、右眼
    外傷性視神經萎縮、失明無光覺等重傷害結果，復有屏東醫院身心障礙鑑定表及
    診斷證明書各一份附卷足憑。另查，鋁製球棒為具有相當重量之鈍器，如以之毆
    打人之身體，足以造成嚴重傷害，實屬一般常識，被告丙○○、庚○○、丁○○
    以鋁製球棒共同毆打告訴人戊○○頭、胸部等要害，對於造成戊○○頭部顱內出
    血會造成重傷害之結果，顯有預見之可能，應屬無疑，事證明確，被告等犯行均
    堪認定。
二、核被告丙○○、庚○○、丁○○所為，均係犯刑法第二百七十七條第一項之傷害
    罪（毆傷告訴人己○○、甲○○、乙○○部分）及同條第二項後段之傷害人致重
    傷罪（毆打戊○○致重傷部分）。被告丙○○、庚○○、丁○○三人有犯意聯絡
    及行為分擔，均為共同正犯，先後毆打數人之行為，時間緊接，犯罪構成要件相
    同，顯均係基於概括犯意反覆為之，均應依連續犯規定論以較重之傷害人致重傷
    一罪，並加重其刑。公訴人就告訴人戊○○被毆成重傷部分，以刑法第二百七十
    七條第一項之普通傷害起訴，尚有未洽，因傷害之基本事實相同，其起訴法條應
    予變更。
三、原審予以論科，固非無見，惟查被害人戊○○被毆打頭部至顱內出血，經開刀後
    ，仍造成右上肢、右下肢完全失去功能及右眼外傷性視神經萎縮、失明無光覺等
    重傷害之結果，使被害人戊○○遭受嚴重及長期之傷害，原審僅科處有期徒刑三
    年六月，量刑顯然過輕，檢察官上訴指摘原判決量刑過輕，為有理由，原判決自
    應予撤銷改判。審酌被告丙○○、庚○○、丁○○三人與告訴人等並不相識，僅
    因細故發生誤解，即共同持鋁製球棒猛毆告訴人受傷，並致戊○○右手腳殘廢、
    右眼失明，手段凶狠，可見一斑，彼等於原審及本院審理中雖坦承錯誤，態度尚
    稱良好，惟迄今仍未與告訴人一方達成民事和解，補償損害等一切情狀，爰各量
    處有期徒刑五年。
據上論結，應依刑事訴訟法第三百六十九條第一項前段、第三百六十四條、第二百九
十九條第一項前段、第三百條，刑法第二百七十七條第一項、第二項後段、第二十八
條、第五十六條判決如主文。
本案經檢察官張金塗到庭執行職務。
中      華      民      國    九十二    年      七      月    三十一    日
                              臺灣高等法院高雄分院刑事第九庭
                                  審判長法官  張明松
                                        法官  任森銓
                                        法官  張盛喜
右正本證明與原本無異。
如不服本判決應於收受本判決後十日內向本院提出上訴書狀，其未述上訴理由者，
並得於提起上訴後十日內向本院補提理由書狀（均須按他造當事人之人數附繕本)「
切勿逕送上級法院」。
                                      書記官  楊茱宜
中      華      民      國    九十二    年      七      月    三十一    日
附錄論罪法條：
中華民國刑法第二百七十七條
 (普通傷害罪)
傷害人之身體或健康者，處三年以下有期徒刑、拘役或一千元以下罰金。
犯前項之罪因而致人於死者，處無期徒刑或七年以上有期徒刑；致重傷者
，處三年以上十年以下有期徒刑。


司法院資訊處製作；財團法人民間司法改革基金會備份。
